臺灣彰化地方法院刑事判決　　　　　　 100年度訴字第1147號
公　訴　人　臺灣彰化地方法院檢察署檢察官
被　　　告　林冠廷
上列被告因違反毒品危害防制條例案件，經檢察官提起公訴（10
0年度毒偵字第1430號），本院以簡式審判程序，判決如下：
    主  文
林冠廷施用第一級毒品，累犯，處有期徒刑伍月，如易科罰金，
以新臺幣壹仟元折算壹日。
    犯罪事實
一、林冠廷因施用毒品案件，經本院裁定送觀察勒戒、強制戒治
    ，於民國98年8 月21日執行完畢。又其前因搶奪案件，經本
    院以85年度訴字第309 號判處有期徒刑7 月確定；又因施用
    毒品案件及販賣麻醉藥品案件，經本院以85年度訴字第27號
    判處有期徒刑3 年4 月、8 月、5 年2 月，經臺灣高等法院
    臺中分院以85年度上訴字第1629號駁回上訴而確定；上二案
    合併定執行刑為有期徒刑9 年5 月，於96年3 月2 日執行完
    畢。詎猶不知悔改，復基於施用第一級毒品海洛因之犯意，
    於100 年5 月23日晚上7 時許，在其位於彰化縣花壇鄉○○
    村○○街160 號住處，以將第一級毒品海洛因加水混合後經
    由針筒注射手臂血管之方式，施用第一級毒品海洛因1 次。
    嗣因其另涉犯竊盜案件，而為警於同年5 月25日下午5 時30
    分許，在其前揭住處拘獲，林冠廷於有偵查權限之個人或機
    關得知前開施用毒品犯行前，自行向警方表明犯行而自首，
    並供出其毒品來源，經警採集尿液送驗，結果呈可待因及嗎
    啡陽性反應，嗣後並因其供述而查獲毒品上游。
二、案經彰化縣警察局彰化分局報告臺灣彰化地方法院檢察署檢
    察官偵查起訴。
    理  由
一、按觀察、勒戒或強制戒治執行完畢釋放後，五年內再犯施用
    毒品之罪者，檢察官或少年法院（地方法院少年法庭）應依
    法追訴或裁定交付審理，毒品危害防制條例第23條第2 項定
    有明文。查本件被告前因施用毒品案件，經裁定送觀察勒戒
    後，於98年8 月21日執行完畢，有臺灣高等法院被告前案紀
    錄表1 件在卷可稽，被告於98年8 月21日觀察勒戒執行完畢
    後，五年內再犯本件施用毒品罪，自應依法論科。又本件被
    告所犯為死刑、無期徒刑或最輕本刑為3 年以上有期徒刑以
    外之罪，其於準備程序中就被訴事實為有罪之陳述，經法官
    告知簡式審判程序之旨，並聽取公訴人之意見後，本院合議
    庭依刑事訴訟法第273 條之1 第1 項規定，裁定由受命法官
    獨任進行簡式審判程序，合先敘明。
二、訊據被告對上開犯行均坦承不諱，被告之尿液經具備鑑定尿
    液中毒品反應專業能力之詮昕科技股份有限公司以酵素免疫
    分析法初步檢驗，再以氣相層析質譜儀法確認檢驗，呈嗎啡
    及可待因陽性反應，有該公司100 年6 月14日編號00000000
    號濫用藥物尿液檢驗報告及彰化縣警察局彰化分局委託檢驗
    尿液代號與真實姓名對照認證單1 件附卷可按。而人體施用
    第一級毒品海洛因後，可於2 至4 天內自尿液驗出嗎啡之醫
    學經驗，亦經行政院衛生署管制藥品管理局91年10月3 日管
    檢字第110436號函文釋示明確，足證被告出於任意性之自白
    與事實相符，本件事證明確，被告犯行已堪認定。
三、核被告所為，係犯毒品危害防制條例第10條第1 項之施用第
    一級毒品罪。被告有如上所載之犯罪科刑及執行情形，有臺
    灣高等法院被告前案紀錄表1 份在卷可查，其於受有期徒刑
    執行完畢後，5 年內故意再犯本件有期徒刑以上之罪，為累
    犯，應依刑法第47條第1 項規定，加重其刑。又被告於有偵
    查權限之個人或機關得知前開施用毒品犯行前，自行向警方
    表明前開犯行而自首，有被告之警詢筆錄在卷可證（見100
    年度毒偵字第1430號偵卷第18頁反面），依刑法第62條前段
    規定，得減輕其刑。再按犯第4 條至第8 條、第10條或第11
    條之罪，供出毒品來源，因而查獲其他正犯或共犯者，減輕
    或免除其刑，毒品危害防制條例第17條第1 項定有明文，被
    告於偵查中提供其毒品來源之姓名、聯絡電話、出沒地點等
    線索後，警方因而據此查獲該人涉嫌販賣毒品，此有本院卷
    附相關偵查資料可憑（為避免被告檢舉人之身分曝光，相關
    資料密封於本院卷證物袋），符合毒品危害防制條例第17條
    第1 項減刑之要件，應適用該規定減輕其刑。被告有上開數
    加重、減輕事由，應依刑法第71條規定，先加重後遞減之。
    爰審酌被告前經觀察勒戒、強制戒治，猶未能戒絕毒癮，再
    犯本案施用毒品犯行，實屬不該，惟念施用毒品乃自戕行為
    ，對社會造成之危害尚非直接至鉅，且犯後自首並坦承犯行
    ，更配合供出毒品上游，態度尚佳等一切情狀，爰量處如主
    文所示之刑，及諭知易科罰金之折算標準。
據上論斷，應依刑事訴訟法第273 條之1 第1 項、第299 條第1
項前段，毒品危害防制條例第10條第1 項、第17條第1 項，刑法
第11條前段、第47條第1 項、第62條前段、第41條第1 項前段，
判決如主文。
本案經檢察官賴志盛到庭執行職務。
中    華    民    國   100    年    10    月    26    日
                  刑事第五庭          法  官  王奕勛
以上證明與原本無異。
如不服本判決應於收受判決後10日內向本院提出上訴書狀，並應
敘述具體理由；其未敘述上訴理由者，應於上訴期間屆滿後20日
內向本院補提理由書（均須按他造當事人之人數附繕本）「切勿
逕送上級法院」。
中    華    民    國   100    年    10    月    27    日
                                      書記官  戴國安
附錄本案判決論罪科刑法條：
毒品危害防制條例第10條第1項
施用第1級毒品者，處6月以上5年以下有期徒刑。